【裁判字號】    90,交上易,363
【裁判日期】    901031
【裁判案由】    公共危險等
【裁判全文】
臺灣高等法院交通事件判決                        九十年度交上易字第三六三號
    上  訴  人  臺灣桃園地方法院檢察署檢察官
    被      告  甲○○
右上訴人因被告公共危險等案件，不服台灣桃園地方法院九十年度交易字第二三０號
，中華民國九十年七月十三日第一審判決（起訴案號：台灣桃園地方法院檢察署九十
年度偵字第五一九二號），提起上訴，本院判決如左：
        主  文
上訴駁回。
        事  實
一、甲○○於民國 (下同）九十年四月六日凌晨三時許，在台北縣三重市「好樂迪Ｋ
    ＴＶ」與朋友飲酒，量達不能安全駕駛動力交通工具之地步。其明知已不勝酒力
    無法為安全駕駛，竟仍自行駕駛車牌號碼ＥＸ─四二八九號自用小客車，沿時速
    限制為九十公里以下之國道一號公路由台北往桃園方向行駛，於同日六時四十分
    許，途經國道一號公路南向四十二‧三公里處（桃園縣龜山鄉境內）時，本應注
    意車前狀況，隨時採取必要之安全措施，及應遵行限制速度行駛，且飲酒後吐氣
    所含酒精成份超過每公升零點二五毫克以上者不得駕車，而依當情況，並無不能
    注意情事，竟疏未注意，而於酒後不勝酒力時，仍貿然駕駛上述自小客車，並以
    時速一百一十公里之速度急駛，致失控正面撞擊前方由郭子華所駕駛，搭載乘客
    乙○○○、丙○○○之車號ＧＸ─五九七二號自用小客車，致乙○○○因而受有
    受有左臉裂傷、右第五小指切傷等之傷害，及丙○○○因而受有胸椎壓迫性骨折
    、右手橈骨骨折等之傷害。並於當日七時二十九分許仍測得酒後吐氣所含酒精濃
    度為每公升０．四七毫克。
二、案經被害人乙○○○、丙○○○訴由內政部警政署國道公路警察局第一警察隊報
    請台灣桃園地方法院檢察署檢察官偵查起訴。
        理  由
一、訊據被告甲○○對於右揭犯罪事實供承不諱，核與被害人乙○○○、丙○○○指
    述之情節相符，並有警製之道路交通事故報告表、酒精測試單、舉發違反道路交
    通管理事件通知單影本（見偵查卷第十一頁至十三頁）、測試觀察紀錄表各一紙
    （見偵查卷第十五頁）、診斷證明書二紙（見偵查卷第二六頁）、及現場照片六
    幀附卷可稽（見偵查卷第二七頁至二九頁）。查依照交通部運輸研究所七十九年
    八月對駕駛人行為之研究（酒醉駕車對駕駛行為之分析研究）指出，吐氣每公升
    酒精含量零點二五ｍｇ等於血液中酒精濃度（Blood Alcohol Concentration 簡
    稱BAC）百分之０‧０五（亦即每100ｍｌ血液中含50mg酒精），而(1) BAC到達百
    分之０‧０三至０‧０五時，對駕駛能力之影響為：多數駕駛人心境逐漸幻不定
    、視覺與反應靈敏性減弱、對速度及距離的判斷力差。對心理行為之影響為：觀
    察力逐漸欠缺、心情漸趨輕鬆、自信心增加、多話、精神狀態處於陶醉感。 (2)
    BAC 到達百分之０．０五至百分之０‧０八時，對駕駛能力之影響為：反應遲鈍
    、駕駛能力受損、遲而不決或決而不行。對心理行為之影響為：情緒鬆弛、感情
    與行為趨向誇張、肌肉不協調、精神處於興奮狀態。(3) BAC到達百分之０‧０八
    至百分之０‧一五時，對駕駛能力之影響為：判斷力嚴重受到影響、能與精神協
    調受損、駕駛之體能困難增加。對心理行為之影響為：產生情緒異常現象、步伐
    不平穩、言語不清、反應惡劣、記憶及判斷力受損、精神處於錯亂狀態。(4)超過
    百分之０‧五，對駕駛人能力之影響為：無法開車。對心理行為之影響為：爛醉
    如泥、失去知覺可能致死、精神處於昏睡狀態。而從被告酒精濃度測試表之測試
    結果可知，被告肇事後，於當日七時二十九分許仍測得酒後吐氣所含酒精濃度為
    每公升０．四七毫克相當於BAC 百分之０‧九四，參酌上開說明，其判斷力、精
    神協調及駕駛體能、精神狀態等綜合判斷，及其係因失控致正面撞擊前方車輛等
    情觀察，顯見被告業因酒精催化所引起之生理反應，確已影響其無法正常辨識車
    前狀況及操控汽車機械，達不能安全駕駛動力交通工具之程度，洵堪認定。按行
    車速度應依標誌之規定；次按汽車行駛時，駕駛人應注意車前狀況，並隨時採取
    必要之安全措施；又汽車駕駛人飲酒後吐氣所含酒精成份超過每公升０．二五毫
    克以上者，不得駕車，道路交通安全規則第九十三條第一項、第九十四條第三款
    、第一百一十四條第二款分別定有明文。被告既為汽車駕駛人，自應遵守上開規
    定。而依當時：天候為晴天、道路無障礙物，並無不能注意情事。詎被告竟貿然
    於酒醉後駕車，疏未注意車前狀況，並以時速一百一十公里之速度急駛，正面撞
    及同向前方車輛，致肇本件車禍，使被害人乙○○○、丙○○○二人受傷，其有
    過失甚明。又被告之過失行為與被害人等之傷害間，有相當因果關係。是本件事
    證明確，被告犯行洵堪認定。
二、核被告所為，係犯刑法第一百八十五條之三之不能安全駕駛動力交通工具罪、第
    二百八十四條第一項前段之過失傷害罪。其以一過失傷害行為致被害人乙○○○
    、丙○○○等二人受傷，係一行為觸犯數罪名，為想像競合犯，應依刑法第五十
    五條規定，從一重處斷。又被告酒醉駕車肇事致被害人乙○○○、丙○○○受傷
    ，應依道路交通管理處罰條例第八十六條第一項規定，就前開過失傷害罪部分加
    重其刑。被告所犯前開二罪間，犯意各別，行為互殊，應分論併罰。原審法院適
    用道路交通管理處罰條例第八十六條第一項，刑法第一百八十五條之三、第二百
    八十四條第一項前段、第五十五條、第五十一條第五款、第四十一條第一項前段
    ，罰金罰鍰提高標準條例第一條前段、第二條，並審酌被告明知飲酒後吐氣所含
    酒精濃度超過每公升０．二五毫克者即不得駕車，在當日七時二十九分許仍測得
    酒後吐氣所含酒精濃度達０．四七毫克之情形下，貿然超速駕駛汽車而肇事，其
    漠視法令，甚為明顯，所應負之過失程度甚為嚴重，且迄今未能與被害人達成民
    事和解及犯後態度等一切情狀，分別量處被告公共危險罪部分有期徒刑三月，過
    失傷害罪部分有期徒刑四月之刑，並定其應執行刑及諭知易科罰金之折算標準，
    本院經核認事用法及量刑均無不合。公訴人循依告訴人請求具狀上訴，認被告未
    與告訴人和解，而原判決諭知被告可易科罰金，量刑尚屬過輕，指摘原判決不當
    ，惟原判決對於被告未與被害人和解乙節於量刑上業已審酌，並無明顯失出，上
    訴為無理由，應予駁回。
    據上論斷，應依刑事訴訟法第三百六十八條，判決如主文。
    本案經檢察官王安明到庭執行職務。
中      華      民      國    九十      年      十      月    三十一    日
                              台灣高等法院交通法庭
                                  審判長法  官  吳  啟  民
                                        法  官  施  俊  堯
                                        法  官  蘇  隆  惠
右正本證明與原本無異。
不得上訴。
                                        書記官  周  素  秋
中      華      民      國     九十     年      十      月    三十一    日
附論罪科刑依據之法條：
刑法第一百八十五條之三：
服用毒品、麻醉藥品、酒類或其他相關之物、不能安全駕駛動力交通工具而駕駛者，
處一年以下有期徒刑、拘役或三萬元以下罰金。
刑法第二百八十四條第一項前段：
因過失傷害人者，處六月以下有期徒刑、拘役或五百元以下罰金。


司法院資訊處製作；財團法人民間司法改革基金會備份。
